臺灣桃園地方法院刑事判決　　　　　　　 96年度易字第683號
公　訴　人　臺灣桃園地方法院檢察署檢察官
被　　　告　甲○○
　　　　　　　　　　（另案
上列被告因竊盜案件，經檢察官提起公訴（臺灣桃園地方法院檢
察署96年度偵字第6895號），本院依簡式審判程序，判決如下︰
    主  文
甲○○犯結夥攜帶兇器毀越安全設備竊盜罪，處有期徒刑玖月，
扣案之鐵剪刀、套筒扳手、活動扳手各壹只，均沒收。又共同犯
攜帶兇器竊盜罪，處有期徒刑柒月。應執行有期徒刑壹年貳月，
扣案之鐵剪刀、套筒扳手、活動扳手各壹只，均沒收。
    事實及理由
一、本件被告甲○○所犯係死刑、無期徒刑或最輕本刑為三年以
    上有期徒刑以外之罪，其於準備程序中就被訴事實為有罪之
    陳述，經本院告知簡式審判程序之旨，並聽取當事人意見後
    ，經本院合議庭依刑事訴訟法第273 條之1 第1 項規定裁定
    由受命法官獨任進行簡式審判程序，合先敘明。
二、本件被告之犯罪事實及證據，均引用如附件檢察官起訴書之
    記載，並補充犯罪事實欄一、第8 行：「甲○○復與鄭振強
    共同基於為自己不法所有之竊盜犯意聯絡」、「拆卸國慶精
    密股份有限公司（下稱國慶公司）之窗戶後，踰越該窗戶口
    入內行竊」；更正第10行中遭竊之車牌號碼為Q3-3263 號自
    用小貨車之車主被害人姓名為「乙○○」；刪除第9 行中：
    「以甲○○所有」等語。
三、按刑法第321 條第1 項第3 款之攜帶兇器竊盜罪，係以行為
    人攜帶兇器竊盜為其加重條件，此所謂兇器，其種類並無限
    制，凡客觀上足對人之生命、身體、安全構成威脅，具有危
    險性之兇器均屬之（最高法院79年臺上字第5253號判例參照
    ）。另同項第2 款所稱「門扇」，係專指分隔住宅或建築物
    內外之間之出入口大門而言；至「其他安全設備」，則指門
    扇牆垣以外，依通常觀念足認防盜之一切設備而言，如電網
    、門鎖、窗戶等屬之。本案被告夥同林威良及鄭振強行竊國
    慶公司所有之財物時，由甲○○持以拆卸國慶公司工廠窗戶
    之鐵剪刀、套筒扳手、及活動扳手各1 只，及被告與鄭振強
    共同竊取車牌號碼為Q3-326 3號自用小貨車時，由被告持以
    插入該車鑰匙孔內之外觀為已拆解之剪刀1 組，該等物品均
    係質地堅硬之鋒利物品，足對人之生命、身體安全構成威脅
    ，在客觀上顯然具有危險性，已如前述，是均屬兇器無疑。
    是被告夥同林威良及鄭振強以上開兇器拆卸國慶公司之窗戶
    後入內行竊，係犯刑法第321 條第1 項第4 款、第3 款、第
    2 款之結夥三人毀越安全設備攜帶兇器竊盜罪。被告又與鄭
    振強以上開兇器共同竊取他人之自用小貨車，則係犯刑法第
    321 條第1 項第3 款之攜帶兇器竊盜罪。被告就上揭竊取國
    慶公司內財物部份，與林威良、鄭振強間均有犯意聯絡及行
    為分擔；另就上揭竊取自用小貨車部份，則與鄭振強間有犯
    意聯絡及行為分擔，均應論以共同正犯。被告所犯上開結夥
    攜帶兇器毀越安全設備竊盜罪、及共同攜帶兇器竊盜罪間，
    犯意各別，行為不同，且侵害分屬不同財產管領人之財產法
    益，自應予分論併罰。公訴意旨認被告所犯上開二罪應為接
    續犯而應僅論一罪，尚有誤會，附此敘明。本院審酌被告正
    值壯年，不思以正當手段獲取財物，竟圖不勞而獲竊取他人
    之物，且就竊取國慶公司內財物部份，造成被害人約達新台
    幣900,000 元之財產上損失，另竊得之自小貨車，亦經被害
    人於警詢中陳稱時價約合100,000 元，顯見竊取物品價值甚
    鉅，所生危害非輕，及其犯罪手段、犯後坦承犯行、生活狀
    況與智識程度等一切情狀，就其所犯上開二罪分別量處如主
    文所示之刑。扣案之供被告與林威良及鄭振強行竊國慶公司
    財物之鐵剪刀、套筒扳手、活動扳手各1 只，均經共犯林威
    良於警詢中及檢察官偵查中自承為伊所有，依共犯責任共同
    之原理，自均依刑法第38條第1 項第2 款規定宣告沒收。另
    供被告及鄭振強共同竊取自用小貨車之外觀為已拆解之剪刀
    1 組，並非違禁物，且查被告於本院審判中供稱該剪刀並非
    其所有，係林威良所有，而林威良於檢察官偵查中亦始終供
    稱該剪刀係伊所有，原本就放在被告車上等語（96年度偵字
    第3314號卷第77頁、第92頁），可見該剪刀1 組應為林威良
    所有無訛。而被告及鄭振強持該林威良所有之剪刀竊取該部
    自用小貨車之犯行，林威良並未參與，與被告及鄭振強間亦
    無犯意聯絡，可見係被告及鄭振強竊取該部自用小貨車時，
    由被告持林威良所有置於其車上之該剪刀行竊，是該剪刀無
    由依刑法第38條第1 項之規定宣告沒收，併予敘明。
四、據上論斷，依刑事訴訟法第273 條之1 第1 項，第299 條第
    1 項前段、第310 條之2 、第454 條第2 項，刑法第321 條
    第1 項第4 款、第3 款、第2 款、第28條、第38條第1 項第
    2 款、第51條第5款，判決如主文。
中　　華　　民　　國　　96　　年　　6 　　月　　20　　日
                  刑事第十一庭  法　官　紀凱峰
以上正本證明與原本無異。
如不服本判決，應於判決送達後10日內向本院提出上訴狀（應附
繕本），上訴於臺灣高等法院。
  　　　　　　　　　　　　　　　書記官　王月香
中　　華　　民　　國　　96　　年　　6 　　月　　26　　日
附錄論罪科刑法條：
中華民國刑法第321條
（加重竊盜罪）
犯竊盜罪而有左列情形之一者，處 6 月以上、 5 年以下有期徒
刑：
一  於夜間侵入住宅或有人居住之建築物、船艦或隱匿其內而犯
之者。
二  毀越門扇、牆垣或其他安全設備而犯之者。
三  攜帶兇器而犯之者。
四  結夥三人以上而犯之者。
五  乘火災、水災或其他災害之際而犯之者。
六  在車站或埠頭而犯之者。
前項之未遂犯罰之。
